【裁判字號】    97,上訴,250
【裁判日期】    970415
【裁判案由】    違反毒品危害防制條例
【裁判全文】
臺灣高等法院高雄分院刑事判決         97年度上訴字第250號
上  訴  人  甲○○
即  被  告
上列上訴人因違反毒品危害防制條例案件，不服臺灣高雄地方法
院96年度訴字第5221號中華民國96年12月31日第一審判決（起訴
案號：臺灣高雄地方法院檢察署96年度毒偵字第8386號），提起
上訴，本院判決如下：
     主  文
原判決撤銷。
甲○○施用第一級毒品，累犯，處有期徒刑陸月，如易科罰金，
以新台幣壹仟元折算壹日。
    事  實
一、甲○○曾因違反麻醉藥品管理條例罪，經本院以83年度上訴
    字第1114號判處有期徒刑5年3月確定，復於83年間，因肅清
    煙毒條例及違反麻醉藥品管理條例等罪，經本院以83年度上
    訴字第1495號判處應執行有期徒刑3 年8 月，褫奪公權2 年
    確定，二案接續執行，嗣於民國87年5 月7 日因縮短刑期假
    釋出監，而於92年2 月1 日假釋期滿未經撤銷，視為執行完
    畢。又於92年間，因施用毒品案件，經原審法院裁定送觀察
    、勒戒後，認有繼續施用毒品之傾向，復以裁定令入戒治處
    所施以強制戒治，於92年11月11日停止戒治交付保護管束，
    並於93年6 月30日保護管束期滿而視為執行完畢，經臺灣高
    雄地方法院檢察署檢察官於93年6 月30日以93年度戒毒偵字
    第601 號不起訴處分確定。詎仍不知戒絕毒癮，於強制戒治
    期滿後5 年內，基於施用第一級毒品海洛因之犯意，於96年
    7 月4 日12時25分許起回溯24小時內之某時（不含公權力拘
    束之時間），在其高雄市旗津區永安里吉祥巷27號住處，以
    將海洛因摻入香菸內點煙吸食之方式，施用第一級毒品海洛
    因1 次。嗣於同日12時25分許，在高雄市鼓山區○○○路58
    6 號前，為警發現為通緝犯予以緝捕後，於有偵查權之警員
    發覺前，向警員自首施用第一級毒品，經其同意採集尿液送
    驗，呈嗎啡陽性反應。
二、案經高雄市政府警察局鼓山分局移送臺灣高雄地方法院檢察
    署檢察官偵查起訴。
    理  由
壹、程序方面
    本件上訴人即被告甲○○所犯為死刑、無刑徒刑或最輕本刑
    為3 年以上有期徒刑以外之罪，其於本院審理程序中就被訴
    事實為有罪之陳述，經審判長告知簡式審判程序之旨，並聽
    取檢察官及被告之意見後，本院裁定進行簡式審判程序審理
    ，核先敘明。
貳、實體部分：
一、訊據上訴人即被告甲○○對於上開事實供承不諱，且其為警
    查獲時所採尿液，經送請高雄市立凱旋醫院檢驗結果，呈施
    用海洛因後代謝而出之嗎啡陽性反應，有該醫院96年7 月16
    日濫用藥物尿液檢驗報告及毒品案件嫌疑人尿液代碼姓名對
    照登記表在卷可稽，足認被告上開自白，核與事實相符；又
    被告曾於92年間，因施用毒品案件，經原審法院裁定送觀察
    、勒戒後，認有繼續施用毒品之傾向，復以裁定令入戒治處
    所施以強制戒治，於92年11月11日停止戒治交付保護管束，
    並於93年6 月30日保護管束期滿而視為執行完畢之事實，有
    臺灣高等法院被告前案紀錄表1 份可按，被告於強制戒制執
    行完畢後，5 年內再犯本件施用毒品之事證明確，其犯行堪
    以認定。
二、核被告甲○○所為，係犯毒品危害防制條例第10條第1 項施
    用第一級毒品之罪。其持有第一級毒品海洛因之低度行為，
    為施用之高度行為吸收，不另論罪。又被告曾因違反麻醉藥
    品管理條例罪，經本院以83年度上訴字第1114號判處有期徒
    刑5 年3 月確定，復於83年間，因肅清煙毒條例及違反麻醉
    藥品管理條例等罪，經本院以83年度上訴字第1495號判處應
    執行有期徒刑3 年8 月，褫奪公權2 年確定，二案接續執行
    ，嗣於民國87年5 月7 日因縮短刑期假釋出監，而於92年2
    月1 日假釋期滿未經撤銷，視為執行完畢，此有臺灣高等法
    院被告前案紀錄表1 份在卷可稽，其前受徒刑之執行完畢後
    ，5 年以內故意再犯本件有期徒刑以上之罪，為累犯，應依
    刑法第47條第1 項之規定，加重其刑；又被告於被緝捕後，
    主動向警員歐自昌表明其有施用第一級毒品海洛因，此據證
    人即警員歐自昌於本院審理時到庭證述明確，符合自首之規
    定，應依刑法第62條前段規定減輕其刑。
三、原審對被告甲○○予以論罪科刑，固非無見；惟查被告為警
    緝捕後，主動向警員表明其有施用第一級毒品海洛因，符合
    自首之規定，已如前述，原審未依刑法第62條前段規定減輕
    其刑，尚有未當，被告上訴意旨，執此指摘原判決不當，為
    有理由，應由本院將原判決予以撤銷改判；審酌被告前有施
    用毒品案件，仍不愛惜機會戒除毒癮，再為本件犯行，顯見
    被告不知悔改施用毒品之惡習，惟念被告犯後坦承犯行，及
    其施用毒品係戕害自身身體健康，並未危及他人，犯後態度
    尚可等一切情狀，量處有期徒刑6 月，並諭知易科罰金之折
    算標準。
據上論斷，應依刑事訴訟法第369 條第1 項前段、第364 條、第
299 條第1 項前段，毒品危害防制條例第10條第1 項，刑法第11
條前段、第62條前段、第47條第1 項、第41條第1 項前段，判決
如主文。
本案經檢察官郭振昌到庭執行職務。
中    華    民    國    97    年    4    月    15    日
                  刑事第三庭    審判長法  官  黃憲文
                                      法  官  任森銓
                                      法  官  黃仁松
以上正本證明與原本無異。
如不服本判決應於收受本判決後10日內向本院提出上訴書狀，其
未敘述上訴理由者，並得於提起上訴後10日內向本院補提理由書
狀（均須按他造當事人之人數附繕本）「切勿逕送上級法院」。
中    華    民    國    97    年    4    月    15    日
                                      書記官  施耀程
附錄本件判決論罪科刑法條：
毒品危害防制條例第10條第1項
施用第一級毒品者，處 6 月以上 5 年以下有期徒刑。


司法院資訊處製作；財團法人民間司法改革基金會備份。
